# 请教陈版主，减值事项

提问人：dotaauditor 时间：2023-10-24 15:34:57
一、背景
A公司为一家国有上市公司，主要业务铜冶炼（副产品主要为硫酸）。其中主要一个冶炼厂位于某省会城市市区人口稠密区。按照当地政府的城市规划调整需要，落实城镇人口密集区危险化学品生产企业搬迁改造的决策部署，A公司与当地政府达成老厂区搬迁合作框架协议。
合作框架协议约定：当地政府支持A公司市区老厂搬迁经济开发区异地建厂；对于老厂土地，当地政府同意A公司选择老厂土地自主开发或政府收储模式。
（ 1 ）采用政府收储模式的，当地政府按照“应给尽给”政策，将原厂建筑物价值、过渡费用、土地污染调查等费用全部计入土地收储成本。土地收储成本在当地政府完成该地块出让后支付A公司。
（ 2 ）采用自主开发方式的，在A公司完成土地出让金缴纳后，当地政府将扣除上交中央和省级基金后资金以产业扶持、搬迁补助方式支持A公司发展。
根据搬迁计划， 2024 年老厂区部分生产流程产线停产，剩余产线在 2025 年新厂产线投产后停产。
A公司担心由于当地出发出让市场受房地产下行不活跃，存在土地被收储后长期无法收到收储资金的风险。尚未确定对老厂土地的盘活方式。 2023 年末，老厂区即将部分停产。搬迁补偿方式未确定，A公司初步认为老厂区资产存在减值迹象，拟进行减值测试。
二、咨询问题
（ 1 ）在进行减值测试时，由于老厂区土地盘活方式未明确。是按照两种方式分别进行减值测试？还是按照A公司有一定倾向的方式进行减值测试合理？
（ 2 ）如按两种方式进行减值测试时，如一种方式减值，另一种方式不减值该如何处理？
（ 3 ）在A企业采用自主开发方式模式下，进行减值测试时，老厂区地面原有设备建筑物和土地是否可以按照一个整体考虑进行减值测试？
（ 4 ）假如采用A企业采用自主开发方式，老厂区地面原有设备建筑物变现后净损失是否可以计入开发成本？还是应当确认资产处置损失？

回答人：chenyiwei
1 、由于最终采用何种方式，主动权并不完全在A公司，因此不能“按照A公司有一定倾向的方式进行减值测试”，而是需谨慎估计最终结果，按照最可能发生的结果进行减值测试。相应地，问题 2 不存在。
3 、即使是采用自主开发模式，老厂区地面原有设备建筑物和土地也需要进行处置，其账面价值不能转入该地块上新项目的开发成本中，故应单独对这部分资产进行减值测试，这些资产的减值不能与土地的增值相抵。
4 、应确认减值损失和资产处置损失。参阅：《中审众环研究 2020 》之“问题1-1-4（拆除旧房并建造新房时，旧房原账面价值的处理）”。